臺灣高等法院刑事裁定
109年度抗字第1586號
抗  告  人  
即  受刑人  陳益修



上列抗告人即受刑人因聲請定其應執行刑案件，不服臺灣基隆地
方法院中華民國109年8月17日109年度聲字第801號裁定（聲請案
號：臺灣基隆地方檢察署109年度執聲字第515號），提起抗告，
本院裁定如下：
    主  文
抗告駁回。                                              
    理  由
一、原裁定意旨略以：抗告人即受刑人陳益修因違反毒品危害防
    制條例等案件，先後經法院判處如附表所示各罪所處之刑，
    分別確定在案。茲檢察官聲請定其應執行之刑，審核認聲請
    為正當，應予定刑。考量附表編號1至30所示之罪，均屬違
    反毒品危害防制條例之侵害社會法益的自戕行為，且除編號
    1外，其餘各罪之犯罪時間亦屬接近，法益侵害加重效應非
    大，且前經原審法院以109年度聲字第129號裁定大幅核減應
    執行刑，並經最高法院以109年度台抗字第750號裁定駁回再
    抗告確定；又附表編號31至35所示之罪分別為竊盜、毀越安
    全設備侵入住宅竊盜、恐嚇取財等罪，此部分各罪之被害人
    均不相同，各侵害不同財產法益，無重複評價之問題，惟其
    犯罪時間尚屬接近，並曾分別為合併定刑確定，兼衡受刑人
    觸犯附件各罪所顯現之人格及其復歸社會之可能性等情，爰
    依刑事訴訟法第477條第1項，刑法第53條、第51條第5款，
    裁定其應執行有期徒刑9年等語。
二、抗告意旨略以：抗告人所犯如附表所示各罪，其中編號1至3
    0原定應執行有期徒刑7年、編號31至35應執行有期徒刑2年3
    月，原審定應執行有期徒刑9年，僅減少3個月，實有過苛之
    憾，且抗告人所犯之案件並非情節重大，然竟如殺人、強盜
    等重刑犯判處如此重刑，並不合理；再者，抗告人父親已故
    ，僅剩年過六旬且身體狀況不佳的母親可奉養，懇請鈞院體
    恤抗告人身為人子想早日歸鄉孝順母親之心情，略減刑期，
    抗告人必以感恩之心徹底悔過、重新做人云云。
三、按數罪併罰，分別宣告多數有期徒刑者，於各刑中之最長期
    以上，各刑合併之刑期以下，定其刑期，但不得逾30年，刑
    法第51條第5款定有明文；此乃因刑罰之科處，應以行為人
    之責任為基礎，考量人之生命有限，刑罰對被告造成之痛苦
    程度，係以刑度增加而生加乘效果，而非等比方式增加，如
    以實質累加方式執行，刑責恐將偏重過苛，不符現代刑事政
    策及刑罰之社會功能，故透過定應執行刑程序，採限制加重
    原則，授權法官綜合斟酌被告犯罪行為之不法與罪責程度、
    各罪彼此間之關聯性（例如數罪犯罪時間、空間、各行為所
    侵害法益之專屬性或同一性、數罪對法益侵害之加重效應等
    ）、數罪所反應被告人格特性與傾向、對被告施以矯正之必
    要性等，妥適裁量最終具體應實現之刑罰，以符罪責相當之
    要求。次按數罪併罰之定應執行之刑，係出於刑罰經濟與責
    罰相當之考量，並非予以犯罪行為人或受刑人不當之利益，
    為一種特別的量刑過程，倘法院於審酌個案具體情節，裁量
    定應執行之刑時，並未違背刑法第51條各款或刑事訴訟法第
    370條第3項等所定之方法或範圍（即法律之外部性界限），
    亦無明顯違背公平、比例原則或整體法律秩序之理念及法律
    規範之目的（即法律之內部性界限）者，即屬其裁量權合法
    行使之範疇，不得任意指為違法或不當（最高法院108年度
    台抗字第89號裁判要旨參照）。
四、經查：
　㈠本件抗告人因違反毒品危害防制條例等罪，經法院先後判處
    如附表所示之刑，且均經分別確定在案，俱有各該刑事判決
    書（詳見109年度執聲字第515號卷）及本院被告前案紀錄表
    附卷可憑，嗣經檢察官向最後事實審之原審法院聲請定其應
    執行之刑，經原審法院審核認聲請為正當，並衡酌抗告人所
    犯各罪之性質、個案之具體情況，兼衡受刑人所犯各罪所顯
    現之人格及其復歸社會之可能性等，定其應執行刑為有期徒
    刑9年，其所定應執行刑分別係在附表所示各宣告刑中之刑
    期最長期（1年）以上，各刑合併之刑期（17年9月）以下，
    復未逾附表各編號前所定之應執行刑之總和（即原裁定附表
    編號1至30之各刑合併刑期為有期徒刑15年1月，前經定應執
    行有期徒刑7年〈抗告人雖不服提起抗告，經本院以109年度
    抗字第252號裁定駁回，再抗告仍經最高法院以109年度台抗
    字第750號裁定駁回確定〉、附表編號31至33前此所定應執行
    刑有期徒刑10月、編號34及35前此所定應執行刑有期徒刑1
    年5月，合計各應執行刑總和為9年3月），定其應執行之刑
    期，符合量刑裁量之外部性界限及內部性界限，且與法律規
    範之目的、精神、理念及法律秩序不相違背，難認有裁量權
    濫用之情形，亦與罪刑相當原則無悖，應屬法院裁量職權之
    適法行使。綜衡卷存事證及受刑人所犯數罪類型、次數、各
    罪之侵害法益、個別罪質內容、各罪犯罪情節、對其犯罪應
    予之整體評價等一切情狀，因認原審所定執行刑，已屬適度
    減輕受刑人之刑期，其所定應執行刑並未逾越法律所規定之
    範圍，亦無明顯過重而違背比例原則或公平正義之情形，與
    刑罰經濟、刑法定應執行刑之恤刑考量等法律規範目的均無
    違背，核屬原審法院定刑職權之適法行使，於法並無違誤。
　㈡抗告意旨固稱其所犯案件犯罪情節並非重大，且多屬施用毒
    品之病態行為，另其須奉養年過6旬、身體狀況不佳之母親
    ，懇請酌量減輕其刑云云，惟數罪併罰之定應執行之刑，係
    出於刑罰經濟與責罰相當之考量，為一種特別的量刑過程，
    相較於刑法第57條所定科刑時應審酌之事項，係對一般犯罪
    行為之裁量自有不同，是上開抗告意旨所述各節，均屬刑法
    第57條就個別犯罪量處刑罰所應審酌之事項，與定應執行刑
    應考量者尚有差異，難執該等情狀作為定執行刑之依憑。
　㈢綜上，原審所為本件定應執行刑之裁定，核無不合。抗告人
    提起抗告所執前開情詞，指摘原裁定不當，為無理由，應予
    駁回。
五、據上論斷，應依刑事訴訟法第412條，裁定如主文。
中　　華　　民　　國　　109 　年　　9 　　月　　24　　日
                  刑事第十五庭  審判長法　官  劉興浪
                                      法　官  林怡秀
                                      法　官  古瑞君
以上正本證明與原本無異。
如不服本裁定，應於收受送達後五日內向本院提出抗告狀。
                                      書記官  林君縈
中　　華　　民　　國　　109 　年　　9 　　月　　25　　日
受刑人陳益修定應執行刑案件一覽表
（以下臺灣基隆地方檢察署簡稱「基隆地檢」、臺灣基隆地方法
院簡稱「基隆地院」；臺灣臺北地方檢察署簡稱「臺北地檢」、
臺灣臺北地方法院簡稱「臺北地院」 ）
編號  1  2 3 4 罪名  毒品危害防制條例  毒品危害防制條例 毒品危害防制條例 毒品危害防制條例 宣告刑  有期徒刑8月  有期徒刑8月 有期徒刑7月 有期徒刑4月 犯罪日期  106年8月13日  107年8月30日 107年9月12日 107年8月30日 偵查(自訴)機關 年度案號  基隆地檢107年度撤緩毒偵字第95號  基隆地檢107年度毒偵字第2321、2303號 基隆地檢107年度毒偵字第2321、2303號 基隆地檢107年度毒偵字第2321、2303號 最後 事實審 法院 基隆地院  基隆地院 基隆地院 基隆地院  案號 107年度訴字第570號  107年度訴字第685號 107年度訴字第685號 107年度訴字第685號  判決日期 107/12/28  107/12/28 107/12/28 107/12/28 確定 判決 法院 基隆地院  基隆地院 基隆地院 基隆地院  案號 107年度訴字第570號  107年度訴字第685號 107年度訴字第685號 107年度訴字第685號  判決確定日期 108/01/31  108/03/04 108/03/04 108/03/04 是否為得易科罰金之案件  否  否 否 是 備註  基隆地檢108年度執字第1180號  基隆地檢108年度執字第1096號 基隆地檢108年度執字第1096號 基隆地檢108年度執字第1097號   編號1至30經基隆地院以109年聲字第129號裁定定應執行有期徒刑7年，嗣經本院以109年抗字第252號裁定駁回抗告、終經最高院法院以109年度台抗字第750號裁定駁回再抗告確定。     
編號  5  6 7 8 罪名  毒品危害防制條例  毒品危害防制條例 毒品危害防制條例 毒品危害防制條例 宣告刑  有期徒刑3月  有期徒刑5月 有期徒刑8月 有期徒刑8月 犯罪日期  107年9月12日  107年6月12日 107年6月12日 107年5月13日 偵查(自訴)機關 年度案號  基隆地檢107年度毒偵字第2321、2303號  臺北地檢107年度毒偵字第2607號 臺北地檢107年度毒偵字第2607號 基隆地檢107年度毒偵字第1303、1412、1974號 最後 事實審 法院 基隆地院  臺北地院 臺北地院 基隆地院  案號 107年度訴字第685號  107年度審訴字第751號 107年度審訴字第751號 107年度訴字第584號  判決日期 107/12/28  108/01/30 108/01/30 108/01/29 確定 判決 法院 基隆地院  臺北地院 臺北地院 基隆地院  案號 107年度訴字第685號  107年度審訴字第751號 107年度審訴字第751號 107年度訴字第584號  判決確定日期 108/03/04  108/03/08 108/03/08 108/03/11 是否為得易科罰金之案件  是  是 否 否 備註  基隆地檢108年度執字第1097號  基隆地檢108年度執助字第407號 基隆地檢108年度執助字第408號 基隆地檢108年度執字第1295號   編號1至30經基隆地院以109年聲字第129號裁定定應執行有期徒刑7年，嗣經本院以109年抗字第252號裁定駁回抗告、終經最高院法院以109年度台抗字第750號裁定駁回再抗告確定。      
編號  9  10 11 12 罪名  毒品危害防制條例  毒品危害防制條例 毒品危害防制條例 毒品危害防制條例 宣告刑  有期徒刑8月  有期徒刑4月 有期徒刑4月 有期徒刑6月 犯罪日期  107年8月25日  107年5月13日 107年8月25日 107年6月7日 偵查(自訴)機關 年度案號   基隆地檢107年度毒偵字第1303、1412、1974號   基隆地檢107年度毒偵字第1303、1412、1974號 基隆地檢107年度毒偵字第1303、1412、1974號 基隆地檢107年度毒偵字第1303、1412、1974號 最後 事實審 法院 基隆地院  基隆地院 基隆地院 基隆地院  案號 107年度訴字第584號  107年度訴字第584號 107年度訴字第584號 107年度訴字第584號  判決日期 108/01/29  108/01/29 108/01/29 108/01/29 確定 判決 法院 基隆地院  基隆地院 基隆地院 基隆地院  案號 107年度訴字第584號  107年度訴字第584號 107年度訴字第584號 107年度訴字第584號  判決確定日期 108/03/11  108/03/11 108/03/11 108/03/11 是否為得易科罰金之案件  否  是 是 是 備註  基隆地檢108年度執字第1296號  基隆地檢108年度執字第1296號 基隆地檢108年度執字第1296號 基隆地檢108年度執字第1296號   編號1至30經基隆地院以109年聲字第129號裁定定應執行有期徒刑7年，嗣經本院以109年抗字第252號裁定駁回抗告、終經最高院法院以109年度台抗字第750號裁定駁回再抗告確定。      
編號  13  14 15 16 罪名  毒品危害防制條例  毒品危害防制條例 毒品危害防制條例 毒品危害防制條例 宣告刑  有期徒刑3月  有期徒刑9月 有期徒刑8月 有期徒刑5月 犯罪日期  107年6月7日  107年8月31日 107年9月24日 107年8月31日 偵查(自訴)機關 年度案號  基隆地檢107年度毒偵字第1303、1412、1974號   基隆地檢107年度毒偵字第2216、2470號 基隆地檢107年度毒偵字第2216、2470號 基隆地檢107年度毒偵字第2216、2470號 最後 事實審 法院 基隆地院  基隆地院 基隆地院 基隆地院  案號 107年度訴字第584號  108年度訴字第17號 108年度訴字第17號 108年度訴字第17號  判決日期 108/01/29  108/03/18 108/03/18 108/03/18 確定 判決 法院 基隆地院  基隆地院 基隆地院 基隆地院  案號 107年度訴字第584號  108年度訴字第17號 108年度訴字第17號 108年度訴字第17號  判決確定日期 108/03/11  108/04/08 108/04/08 108/04/08 是否為得易科罰金之案件  是  否 否 是 備註  基隆地檢108年度執字第1296號  基隆地檢108年度執字第1923號 基隆地檢108年度執字第1923號 基隆地檢108年度執字第1924號   編號1至30經基隆地院以109年聲字第129號裁定定應執行有期徒刑7年，嗣經本院以109年抗字第252號裁定駁回抗告、終經最高院法院以109年度台抗字第750號裁定駁回再抗告確定。      
編號  17  18 19 20 罪名  毒品危害防制條例  毒品危害防制條例 毒品危害防制條例 毒品危害防制條例 宣告刑  有期徒刑4月  有期徒刑6月 有期徒刑6月 有期徒刑4月 犯罪日期  107年9月24日  107年7月18日 107年7月23日 107年7月18日 偵查(自訴)機關 年度案號  基隆地檢107年度毒偵字第2216、2470號  基隆地檢107年度毒偵字第1653、2030號 基隆地檢107年度毒偵字第1653、2030號 基隆地檢107年度毒偵字第1653、2030號 最後 事實審 法院 基隆地院  基隆地院 基隆地院 基隆地院  案號 108年度訴字第17號  107年度訴字第687號 107年度訴字第687號 107年度訴字第687號  判決日期 108/03/18  108/03/27 108/03/27 108/03/27 確定 判決 法院 基隆地院  基隆地院 基隆地院 基隆地院  案號 108年度訴字第17號  107年度訴字第687號 107年度訴字第687號 107年度訴字第687號  判決確定日期 108/04/08  108/06/13 108/06/13 108/06/13 是否為得易科罰金之案件  是  是 是 是 備註  基隆地檢108年度執字第1924號  基隆地檢108年度執字第2234號 基隆地檢108年度執字第2234號 基隆地檢108年度執字第2234號   編號1至30經基隆地院以109年聲字第129號裁定定應執行有期徒刑7年，嗣經本院以109年抗字第252號裁定駁回抗告、終經最高院法院以109年度台抗字第750號裁定駁回再抗告確定。      
編號  21  22 23 24 罪名  毒品危害防制條例  毒品危害防制條例 毒品危害防制條例 毒品危害防制條例 宣告刑  有期徒刑4月  有期徒刑7月 有期徒刑7月 有期徒刑3月 犯罪日期  107年7月23日  107年9月20日 107年10月3日 107年9月20日 偵查(自訴)機關 年度案號  基隆地檢107年度毒偵字第1653、2030號  基隆地檢107年度毒偵字第2205、2276號 基隆地檢107年度毒偵字第2205、2276號 基隆地檢107年度毒偵字第2205、2276號 最後 事實審 法院 基隆地院  基隆地院 基隆地院 基隆地院  案號 107年度訴字第687號  108年度訴字第43號 108年度訴字第43號 108年度訴字第43號  判決日期 108/03/27  108/04/17 108/04/17 108/04/17 確定 判決 法院 基隆地院  基隆地院 基隆地院 基隆地院  案號 107年度訴字第687號  108年度訴字第43號 108年度訴字第43號 108年度訴字第43號  判決確定日期 108/06/13  108/07/04 108/07/04 108/07/04 是否為得易科罰金之案件  是  否 否 是 備註  基隆地檢108年度執字第2234號  基隆地檢108年度執字第2761號 基隆地檢108年度執字第2761號 基隆地檢108年度執字第2762號   編號1至30經基隆地院以109年聲字第129號裁定定應執行有期徒刑7年，嗣經本院以109年抗字第252號裁定駁回抗告、終經最高院法院以109年度台抗字第750號裁定駁回再抗告確定。      
編號  25  26 27 28 罪名  毒品危害防制條例  毒品危害防制條例 毒品危害防制條例 毒品危害防制條例 宣告刑  有期徒刑3月  有期徒刑8月 有期徒刑7月 有期徒刑1年 犯罪日期  106年10月3日  108年1月23日 108年1月27日 107年10月10日 偵查(自訴)機關 年度案號  基隆地檢107年度毒偵字第2205、2276號  基隆地檢108年度毒偵字第551、553號 基隆地檢108年度毒偵字第551、553號 基隆地檢108年度毒偵字第243號 最後 事實審 法院 基隆地院  基隆地院 基隆地院 基隆地院  案號 108年度訴字第43號  108年度訴字第299號 108年度訴字第299號 108年度訴字第120號  判決日期 108/04/17  108/06/18 108/06/18 108/06/25 確定 判決 法院 基隆地院  基隆地院 基隆地院 基隆地院  案號 108年度訴字第43號  108年度訴字第299號 108年度訴字第299號 108年度訴字第120號  判決確定日期 108/07/04  108/07/12 108/07/12 108/07/15 是否為得易科罰金之案件  是  否 否 否 備註  基隆地檢108年度執字第2762號  基隆地檢108年度執字第2760號 基隆地檢108年度執字第2760號 基隆地檢108年度執字第3000號   編號1至30經基隆地院以109年聲字第129號裁定定應執行有期徒刑7年，嗣經本院以109年抗字第252號裁定駁回抗告、終經最高院法院以109年度台抗字第750號裁定駁回再抗告確定。      
編號  29  30 31 32 罪名  毒品危害防制條例  毒品危害防制條例 竊盜 竊盜 宣告刑  有期徒刑7月  有期徒刑5月 有期徒刑4月 有期徒刑4月 犯罪日期  107年12月21日  107年12月24日 107年8月18日晚間至107年8月19日晚間7時許之某時許 107年10月6日 偵查(自訴)機關 年度案號  基隆地檢108年度毒偵字第347號  基隆地檢108年度毒偵字第347號  基隆地檢107年度偵字第5226號、108年度偵緝字第17、18、19、20號、108年度偵字第777、907、1060、1019號 基隆地檢107年度偵字第5226號、108年度偵緝字第17、18、19、20號、108年度偵字第777、907、1060、1019號 最後 事實審 法院 基隆地院  基隆地院 基隆地院 基隆地院  案號 108年度訴字第207號  108年度訴字第207號 108年度訴字第175號 108年度訴字第175號  判決日期 108/06/14  108/06/14 109/03/16 109/03/16 確定 判決 法院 基隆地院  基隆地院 基隆地院 基隆地院  案號 108年度訴字第207號  108年度訴字第207號 108年度訴字第175號 108年度訴字第175號  判決確定日期 108/08/12  108/08/12 109/04/20 109/04/20 是否為得易科罰金之案件  否  是 是 是 備註  基隆地檢108年度執字第2820號  基隆地檢108年度執字第2821號 基隆地檢109年度執字第1854號 基隆地檢109年度執字第1854號   編號1至30經基隆地院以109年聲字第129號裁定定應執行有期徒刑7年，嗣經本院以109年抗字第252號裁定駁回抗告、終經最高院法院以109年度台抗字第750號裁定駁回再抗告確定。    編號31至33經基隆地院定應執行有期徒刑10月。  
編號  33  34 35 罪名  竊盜  竊盜 恐嚇取財得利 宣告刑  有期徒刑4月  有期徒刑1年 有期徒刑8月 犯罪日期  107年10月31日  107年8月24日 107年7月13日 偵查(自訴)機關 年度案號  基隆地檢107年度偵字第5226號、108年度偵緝字第17、18、19、20號、108年度偵字第777、907、1060、1019號   基隆地檢107年度偵字第5226號、108年度偵緝字第17、18、19、20號、108年度偵字第777、907、1060、1019號 基隆地檢107年度偵字第5226號、108年度偵緝字第17、18、19、20號、108年度偵字第777、907、1060、1019號 最後 事實審 法院 基隆地院  基隆地院 基隆地院  案號 108年度訴字第175號  108年度訴字第175號 108年度訴字第175號  判決日期 109/03/16  109/03/16 109/03/16 確定 判決 法院 基隆地院  基隆地院 基隆地院  案號 108年度訴字第175號  108年度訴字第175號 108年度訴字第175號  判決確定日期 109/04/20  109/04/20 109/04/20 是否為得易科罰金之案件  是  否 否 備註  基隆地檢109年度執字第1854號  基隆地檢109年度執字第1855號 基隆地檢109年度執字第1855號   編號31至33經基隆地院定應執行有期徒刑10月。  編號34、35經基隆地院定應執行有期徒刑1年5月。